【裁判字號】    97,訴,946
【裁判日期】    970403
【裁判案由】    毒品危害防制條例
【裁判全文】
臺灣板橋地方法院刑事判決               97年度訴字第946號
公  訴  人  臺灣板橋地方法院檢察署檢察官
被      告  甲○○
上列被告因違反毒品危害防制條例案件，經檢察官提起公訴（97
年度毒偵字第1118號），本院於準備程序進行中，被告就被訴之
事實為有罪之陳述，經告知被告簡式審判程序之旨，並聽取當事
人之意見後，嗣經本院合議庭裁定進行簡式審判程序，判決如下
：
    主  文
甲○○施用第一級毒品，累犯，處有期徒刑玖月；又施用第二級
毒品，累犯，處有期徒刑伍月；應執行有期徒刑壹年。
    事  實
一、甲○○前於民國（下同）91年間因施用毒品案件，經本院以
    91年度毒聲字第2843號裁定觀察勒戒，因認其有繼續施用毒
    品之傾向，復經本院以92年度毒聲字第399 號裁定令入戒治
    處所施以強制戒治，而於92年8 月6 日停止戒治出監，其刑
    事部分，亦經本院判處有期徒刑8 月確定，並於94年7 月26
    日縮刑期滿。詎仍不知悔改，復分別基於施用第一級毒品海
    洛因及第二級毒品甲基安非他命之犯意，於96年12月7 日在
    臺北縣中和市○○路○ 段112 巷1 之2 號其住處內，將第一
    級毒品海洛因摻入香菸內，以火點燃後再施用所冒出含有海
    洛因成分之氣體，以此施用第一級毒品海洛因1 次，又於上
    開時、地將第二級毒品安非他命放入於鋁箔紙上，以火燒烤
    後，再施用所冒出霧化含有安非他命成分之氣體，以此方式
    施用第二級毒品安非他命1 次（起訴書略載為96年12月7 日
    22 時 許為警查獲後採尿時起回溯26小時及96小時之內某時
    ，在不詳處所，以不詳方式，施用第一級毒品海洛因與第二
    級毒品甲基安非他命各1 次）。嗣於同日晚10時許，在臺北
    縣三峽鎮○○路與中園街口為警查獲。經警採集其尿液送驗
    後，結果呈現鴉片類與安非他命類陽性反應，始查悉上情。
二、案經臺北縣政府警察局三峽分局報請臺灣板橋地方法院檢察
    署檢察官偵查起訴。
    理  由
一、按除被告所犯為死刑、無期徒刑、最輕本刑為三年以上有期
    徒刑之罪或高等法院管轄第一審案件者外，於第一次審判期
    日前之準備程序進行中，被告先就被訴事實為有罪之陳述時
    ，審判長得告知被告簡式審判程序之旨，並聽取當事人、代
    理人、辯護人及輔佐人之意見後，裁定進行簡式審判程序，
    刑事訴訟法第273 條之1 第1 項定有明文。經核本件被告甲
    ○○所犯係死刑、無期徒刑、最輕本刑為三年以上有期徒刑
    以外之罪，其於準備程序中就被訴事實為有罪之陳述，經法
    官告知簡式審判程序之旨，並聽取公訴人及被告之意見後，
    本院合議庭認宜進行簡式審判程序，爰依上揭規定合議裁定
    由受命法官獨任進行簡式審判程序，合先敘明。
二、上揭事實，業據被告甲○○迭於警詢、本院準備程序及審理
    時供承不諱，且被告為警查獲時所採集之尿液，經送請檢驗
    之結果，呈鴉片類及安非他命類陽性反應，有臺灣檢驗科技
    股份有限公司出具之濫用藥物尿液檢驗報告乙份附卷可稽（
    見偵查卷第7 頁）。是堪認被告自白施用第一級毒品海洛因
    及第二級毒品安非他命應與事實相符。又被告前因施用毒品
    案件，，經本院以91年度毒聲字第2843號裁定觀察勒戒，因
    認其有繼續施用毒品之傾向，復經本院以92年度毒聲字第39
    9 號裁定令入戒治處所施以強制戒治，而於92年8 月6 日停
    止戒治出監等情，有臺灣高等法院被告前案紀錄表附卷可按
    。從而，被告復於96年12月7 日施用第一級毒品海洛因及第
    二級毒品安非他命，顯係在觀察、勒戒執行完畢釋放後5 年
    內再犯毒品危害防制條例第10條之罪，是本件罪證明確，其
    犯行堪予認定，應予依法論科。
三、查海洛因與安非他命依其成癮性、濫用性及對社會危害性之
    程度，已分別為毒品危害防制條例第2 條第2 項第1 款、第
    2 款所規定之第一級、第二級毒品。又被告持有海洛因、安
    非他命之低度行為，應分別為其施用海洛因、安非他命之高
    度行為所吸收，不另論罪。故核被告所為，係犯毒品危害防
    制條例第10條第1 項、第2 項之施用第一級毒品及第二級毒
    品之罪。再被告所犯上開2 罪間，犯意各別，構成要件互異
    ，應予分論併罰。末查；被告有如事實欄所載徒刑執行之情
    形，此有臺灣高等法院被告前案紀錄表在卷可徵。其於有期
    徒刑執行完畢後五年內故意再犯本件有期徒刑以上刑之2 罪
    ，皆為累犯，均應依法各加重其刑。爰審酌被告前已因施用
    毒品經觀察、勒戒、強制戒治後，猶應知所惕勵，對於施用
    毒品之違法性及可罰性，應有明確而強烈之認識，詎猶不知
    悛悔，復行施用海洛因及安非他命，戕害自己之身心健康，
    兼衡其智識程度、犯罪動機、目的及犯罪後自承施用毒品犯
    行，犯後態度良好等一切情狀，分別量處如主文所示之刑，
    並依法定其應執行之刑，以資懲儆。
據上論斷，應依刑事訴訟法第273 條之1 第1 項、第299 條第1
項前段，毒品危害防制條例第10條第1 項、第2 項，刑法第11條
前段、第47條1 項、第51條第5 款，判決如主文。
本案經檢察官吳文正到庭執行職務
中    華    民    國    97    年    4     月    3     日
                    刑事第五庭  法  官  潘  長  生
以上正本證明與原本無異。
如不服本判決應於送達後10日內敘明理由向本院提出上訴狀。
                                書記官  彭  麗  紅
中    華    民    國    97    年    4     月    3     日
附錄本案論罪科刑法條全文：
毒品危害防制條例第10條
施用第一級毒品者，處六月以上五年以下有期徒刑。
施用第二級毒品者，處三年以下有期徒刑。


司法院資訊處製作；財團法人民間司法改革基金會備份。
